# 请教陈老师——对赌协议业绩偿付方的会计处理

提问人：xcz 时间：2022-03-02 11:05:32
A公司增资 5000 万持有B公司33.33%的股权，同时A公司和B公司的大股东C公司签订对赌协议，协议约定了业绩补偿和股权回购条款。若 2018 年、 2019 年业绩不达标，需要C公司转让3%B公司的股权给A公司。 2019 年经审计，公司业务不达标，C公司将持有B公司的3%的股权（对应出资额 45 万）转让给A公司。截止转让日，C公司仅对B公司实缴出资 10 万元。按照A公司增资B公司时的公允价值，3%对应股权的公允价值为 450 万，请教陈老师C公司转让的股权作为业绩补偿的损失在单体和合并层面应如何账务处理， 2018 年确实金融负债的金额是多少2018 年C单体会计处理：
借：公允价值变动损益 900
贷：交易性金融负债 900
请教陈老师C公司单体报表这么处理是否合适？

回答人：chenyiwei
C公司承担的业绩补偿义务应确认为一项以公允价值计量且其变动计入损益的金融负债，列报为其他流动/非流动负债。该项负债的处理在C的个别报表和合并报表层面都是相同的。